臺灣新北地方法院民事裁定
111年度消債更字第197號
聲  請  人  王啓驊  
代  理  人  黃聖堯律師
上列當事人因消費者債務清理事件聲請更生，本院裁定如下：
    主  文
聲請人應於本裁定送達後14日內補正如附件所示事項，逾期未補
正即駁回其聲請。
    理  由
一、按聲請更生或清算不合程式或不備其他要件者，法院應以裁
    定駁回之，但其情形可以補正者，法院應定期間先命補正，
    消費者債務清理條例第8條定有明文。又按聲請更生或清算
    ，徵收聲請費新臺幣（下同）1,000元，郵務送達費及法院
    人員之差旅費不另徵收。但所需費用超過應徵收之聲請費者
    ，其超過部份，依實支數計算徵收之。前項所需費用及進行
    更生或清算程序之必要費用，法院得酌定相當金額，定期命
    聲請人預納之，逾期未預納者，除別有規定外，法院得駁回
    更生或清算之聲請，此觀同法第6條之規定亦明。
二、查本件聲請人具狀聲請更生，惟未提出前開資料到院，爰定
    期命補正，如逾期未補正，則駁回其聲請。
三、依消費者債務清理條例第6條第3項、第8條但書，裁定如主
    文。
中　　華　　民　　國　　111 　年　　4 　　月　　26　　日
                  民事第一庭  法  官  毛崑山
上為正本係照原本作成。
本件不得抗告。
中　　華　　民　　國　　111 　年　　4 　　月　　26　　日
                              書記官  童淑敏
附件：
一、聲請費1,000元。
二、預納郵務送達費3,870元（按債務人及債權人總人數共9人，
    以每人10份，每份43元計算）。
三、詳細說明聲請人積欠債務之原因，及聲請人有何不能清償債
    務或不能清償之虞之情事，並提出不能清償債務或有不能清
    償之虞之相關證明文件。
四、聲請人曾與金融機構協商不成立，應提出前置協商不成立當
    時出具之收入切結書、財產及收入狀況說明書及相關證明文
    件。
五、聲請人聲請前2年（即自民國108年12月27日起至110年12月2
    7日止）之財產變動狀況，包含：
(一)就不動產、動產所為之所有有償（買賣、互易、設定抵押權
    等）、無償（贈與、第三人清償等）行為所生之財產變動；
    倘於該段期間曾經取得或喪失不動產所有權，應詳為標明不
    動產之坐落地號、建號及其取得或出售之對價（買賣契約等
    ）相關資料。
(二)如有終止保險契約，應陳報終止日期、領取解約金數額；如
    曾有以保險契約向保險公司借款，其借款之時間及金額；如
    有變更保險契約之要保人，其變更之時間及變更後之要保人
    姓名。
(三)最近5年內從事國內外股票、期貨、基金或其他金融商品之
    投資交易明細及證明文件。
六、陳報有無雙務契約（含「保險契約」）尚未履行完畢，及有
    無附條件買賣尚未付清價金。
七、財產及收入狀況說明書，應表明至少下列事項，並提出【證
    明文件】：
(一)財產目錄：
　　土地、建築物最新第一類登記謄本（含他項權利部）、動產
    （含名稱、種類、數量）、【聲請人於各金融機構之全部存
    摺及證券集保存摺之「完整全部內頁」影本（須附銀行名稱
    及帳號、完整內頁資料並補登至本裁定送達日之後）】、股
    票（含公司、營利事業統一編號、主營業所所在地）、保險
    單（含以本人及配偶、未成年子女、父母為要保人或受益人
    之人壽保單及儲蓄性、投資性保單及該等保單之解約金數額
    ）、事業投資或其他資產在內之所有財產，並其性質及所在
    地；如財產附有擔保權、優先權或其他負擔，應一併表明（
    如抵押權、質權等），並提出該等權利之設定契約書。
(二)收入數額：
 1、聲請人目前任職於何處？平均每月收入為何？又依聲請人提
    出之財產及收入狀況說明書所示，聲請人於聲請前2年內收
    入記載為0元，惟依聲請人提出之110年9月至11月之薪資袋
    ，可知聲請人聲請前2年內並非無任何收入，是請聲請人詳
    細說明聲請前2年內（即108年12月起）之收入數額為何，並
    應詳細記載收入數額、來源及期間，暨提出聲請人自108年1
    2月起迄今之每月薪資袋或薪資明細單（含本俸、佣金、各
    類獎金、津貼等）、在職證明、薪資入帳存摺封面及內頁等
    證明文件。
 2、聲請人自108年12月份迄今所領取之年金、保險給付、租金
    收入、退休金或退休計畫收支款、各類政府補助金、分居或
    離婚贍養費或其他收入款項在內之所有收入款項數額及相關
    證明文件。
 3、聲請人有無於何公司行號兼職？如有，係自何時開始兼職？
    平均每月之兼職收入為何？並請提出相關證明文件（如薪資
    袋或薪資明細單等）。
(三)必要支出數額，含聲請前2年之所有「個人」必要支出數額
    ，且不得僅以概括、籠統方式為之，應詳列具體項目及金額
    製成表冊，並提出相關單據（如發票、收據、繳費證明、轉
    帳存摺內頁等）證明，暨說明下列事項：
 1、就聲請人主張每月支出租金1萬7,000元、電費3,000元、水
    費1,000元、瓦斯費700元、室內電話費150元、其他費用2,0
    00元之部分，請說明聲請人目前有無與任何人共同居住於租
    屋處？如有，該他人有無與聲請人共同負擔房屋租金、水、
    電、瓦斯費、室內電話費、其他費用及各自分擔之金額為何
    ？如無，則請說明該他人有何無法與聲請人共同負擔房屋租
    金、水、電、瓦斯費、室內電話費、其他費用之情事？並請
    提出支付租金、電、水、瓦斯費、室內電話費、其他費用之
    證明及其他相關證明文件。
 2、就聲請人主張每月支出交通費1,500元、修繕費300元之部分
    ，請說明聲請人上、下班通勤路線及交通費之計算方式，另
    有何每月支出修繕機車費用300元之必要，並提出相關單據
    及證明文件。
 3、就聲請人主張每月手機費1,000元、伙食費9,000元之部分，
    請說明聲請人有何支出手機費、伙食費分別達1,000元、9,0
    00元之必要性，並請提出相關單據或證明文件。
(四)依法應受聲請人扶養之人：
 1、應分擔聲請人之子、女、母親王林阿葉扶養義務之人數及其
    姓名、與受扶養人之關係，並應提出聲請人之子、女、母親
    王林阿葉及其他扶養義務人之109、110年度綜合所得稅各類
    所得資料清單、最新之國稅局財產歸屬資料、戶籍謄本（記
    事欄勿省略）。
 2、提出聲請人聲請前2年實際支出聲請人之子、女、母親王林
    阿葉之扶養費金額及其證明文件。
 3、說明聲請人之子、女、母親王林阿葉自108年12月起迄今是
    否領取低收入戶補助、老人年金、殘障津貼等相關補助款或
    津貼及領取之金額為若干？暨提出相關證明文件。
八、陳報下列事項：
(一)無擔保及無優先權債權人依更生程序及依清算程序所得受償
    之總額及其計算方法。
(二)聲請人聲請更生前2年間，可處分所得扣除自己及依法應受
    其扶養者所必要生活費用之數額及其計算方法。
(三)聲請人曾否經依消費者債務清理條例或破產法受刑之宣告，
    及有無曾經法院裁定開始更生、清算、破產和解，或破產之
    案件。
(四)提出聲請人110年度綜合所得稅各類所得資料清單、最新之
    財團法人金融聯合徵信中心查詢當事人綜合信用報告-債務
    清理條例前置協商專用債權人清冊（報表編號：PLR2）。
(五)依聲請人提出之書狀所載，聲請人主張每月收入約為3萬元
    ，復扣除聲請人每月必要生活支出及扶養費用共計4萬6,650
    元後，已無任何餘額，且尚不足1萬6,650元。則請聲請人說
    明每月收入不足以支付必要生活支出及扶養費之部分係如何
    負擔？又聲請人倘經本院裁定准予更生，聲請人擬提出之更
    生方案為何？聲請人屆時將如何履行上開更生方案之數額？
    並請提出相關證明文件。